【裁判字號】    99,交聲,1535
【裁判日期】    991028
【裁判案由】    違反道路交通管理處罰條例聲明異議
【裁判全文】
臺灣臺北地方法院交通事件裁定        99年度交聲字第1535號
原處分機關  臺北市交通事件裁決所
異  議  人
即受處分人  甲○○
上列異議人即受處分人因違反道路交通管理處罰條例案件，對於
臺北市交通事件裁決所中華民國九十九年九月八日所為之處分（
原處分案號：北市裁申字第裁二二─ＡＴ0000000號），
聲明異議，本院裁定如下：
    主  文
原處分撤銷。
甲○○汽車駕駛人，在交岔路口十公尺內臨時停車，處罰鍰新臺
幣陸佰元。
    理  由
一、按汽車駕駛人在交岔路口十公尺內臨時停車者，處新臺幣（
    下同）三百元以上六百元以下罰鍰，道路交通管理處罰條例
    第五十五條第二款定有明文。次按交岔路口十公尺內不得臨
    時停車，道路交通安全規則第一百十一條第一項第二款規定
    甚明。
二、本件異議人即受處分人（下稱受處分人）甲○○所有車牌號
    碼Ｋ九─八○一二號自用一般小客車，於民國九十九年七月
    十日上午七時十四分許，在臺北市○○路七十八巷十九號前
    交岔路口十公尺內臨時停車，經臺北市政府警察局文山第一
    分局員警以拍照方式採證後，以受處分人有違反道路交通管
    理處罰條例第五十六條第一項第一款規定之行為掣單舉發，
    嗣將前開舉發通知單送達於受處分人，經受處分人於舉發通
    知單所載應到案日期前向原處分機關提出申訴，原處分機關
    認受處分人確有前開違規行為，以「在禁止臨時停車處所停
    車」之違規事實，依道路交通管理處罰條例第五十六條第一
    項第一款及道路交通管理事件統一裁罰基準表等規定，於九
    十九年九月八日以北市裁申字第裁二二─ＡＴ000000
    0號裁決書裁處受處分人罰鍰九百元。
三、本件受處分人固不否認將其所有前揭自小客車於上開時間停
    放於上開地點之事實，惟辯稱：該處紅線已嚴重斑剝，因主
    管單位未明確補畫，導致駕駛人經常誤停於該處，顯見並非
    本人被誤導受罰而已，應撤銷裁決書所為之處分云云。經查
    ：受處分人所有前開自小客車於前述時間停放之處所，確係
    交岔路口十公尺內之禁止臨時停車處所，為被告所不爭執，
    並有臺北市政府警察局文山第一分局九十九年八月十八日北
    市警文一分交字第○九九三○九三七九○○號函及舉發照片
    二幀在卷足憑（本院卷第十一、十五頁參照）。道路交通管
    理處罰條例禁止汽車駕駛人在交岔路口十公尺內臨時停車之
    目的，係為避免交岔路口車輛進出及轉彎遭受阻礙，或影響
    其他駕駛人之視線，以利交通往來順暢，不待主管機關劃設
    或設置標線、標誌，倘於交岔路口十公尺內劃有設禁止臨時
    停車標線、標誌，僅係加重提醒、督促駕駛人注意，非謂未
    劃設禁止停車之標線即可於交岔路口停車，是以縱認上開路
    口之紅線已斑駁無法辨識，因受處分人臨時停車之地點在交
    岔路口十公尺內，仍屬道路交通管理處罰條例第五十五條第
    二款之違規行為甚明。至受處分人另辯稱：違規地點常有其
    他車輛誤停云云，惟此係他人之違規行為與本案無涉，其不
    得據此主張自己之違規行為合法，是受處分人前開所辯無足
    可採。本件受處分人停車之位置在交岔路口十公尺內，阻礙
    行經該路口駕駛人之行徑路線，對於該路段之交通順暢有所
    影響，受處分人於前開時、地於交岔路口十公尺內停車之違
    規事實，堪已認定。
四、綜上所述，受處分人確有在交岔路口十公尺內臨時停車之違
    規行為，惟原處分機關誤引舉發通知單上所載之道路交通管
    理處罰條例第五十六條第一項第一款規定，裁處九百元罰鍰
    ，尚有未洽，是本件異議雖無理由，惟原處分既有上開違誤
    ，自應由本院將原處分撤銷，以受處分人有違反道路交通管
    理處罰條例第五十五條第二款規定之行為，裁處受處分人罰
    鍰六百元，以資適法。
據上論斷，應依道路交通案件處理辦法第二十條前段，裁定如主
文。
中    華    民    國    99    年    10    月    28    日
                  交通法庭    法  官  徐淑芬
以上正本證明與原本無異。
如不服本裁定，應於送達後五日內，向本院提出抗告狀。
                              書記官  劉郅享
中    華    民    國    99    年    10    月    28    日

司法院資訊處製作；財團法人民間司法改革基金會備份。
